臺灣臺南地方法院刑事判決　　　　　　　　　　　　　　九十三年度易字第三七號
　　公　訴　人　臺灣臺南地方法院檢察署檢察官
　　被　　　告　乙○○
　　指定辯護人　本院公設辯護人丙○○
右列被告因竊盜案件，經檢察官提起公訴（九十二年度偵字第一三三二八號），本院
判決如左：
    主      文
乙○○竊盜，累犯，處罰金陸佰元，如易服勞役，以佰元折算壹日。
    事      實
一、乙○○有多次竊盜前科，前於民國（下同）八十八年間因竊盜案件經本院於八十
    八年八月十三日以八十八年易字第一九○九號判決有期徒刑七月確定，並於八十
    九年六月二十八日執行完畢，猶不知悔改，竟意圖為自己不法之所有，於九十二
    年十二月六日上午九時三十分許，在位於臺南縣佳里鎮○○里○○街一一二號之
    「全聯實業股份有限公司佳里營業所」（下稱：「全聯超商」）內，竊取店內之
    多芬牌洗髮乳乙瓶、多芬牌洗面乳二條，合計價額共新臺幣（下同）三百二十七
    元，並暗藏於其衣服內企圖夾帶出店，嗣經該店收銀員陳惠雯以店內反射鏡察覺
    乙○○行徑可疑，於其至收銀台付款買鹽並欲離開時，即要求乙○○自行從夾克
    內取出上開洗面乳二條，嗣乙○○被帶進該店辦公室時，又從其背後衣服內取出
    上開洗髮乳乙瓶，為警據報前往而查悉上情。
二、案經臺南縣警察局佳里分局報告臺灣臺南地方法院檢察署檢察官偵查起訴。
    理      由
一、訊據被告乙○○於本院審理時對右揭事實坦承不諱，供稱：「（對於檢察官所提
    出之前開犯罪事實之證據方法，有何意見？）沒有意見，我承認是這樣，我東西
    沒有全部拿出來算帳」等語明確（見本院九十三年五月二十八日準備程序筆錄、
    九十三年六月三十日審理筆錄），經核與證人陳惠雯於偵訊中證述：「（本件發
    現被告偷竊東西是妳發現的？）是的。我是在收銀台透過照片第五、第六的反射
    鏡看到被告拿東西後鬼鬼祟祟的，然後開始懷疑被告是要偷東西，後來他要結帳
    時只拿一包鹽要結帳而已，他要走出去的時候，我叫住他，由他夾克裡面發現二
    瓶店內的洗面乳。後來我就帶他進辦公室找經理，接著經理由他身後搜出一瓶洗
    髮精」等語（見臺灣臺南地方法院檢察署九十二年度偵字第一三三二八號偵查卷
    第十七頁），被害人丁○○於偵訊中陳稱：「九十二年十二月六日上午九時三十
    分，我的員工陳惠雯從反射鏡子看見被告拿了二支洗面皂，但結帳後要離開我們
    店，當場被陳惠雯叫回來，並從被告衣服內拿出二支洗面皂。我即請被告到辦公
    室，又在被告背後內衣服找到一瓶我們店內之洗髮乳」等語互核一致（見臺灣臺
    南地方法院檢察署九十二年度偵字第一三三二八號偵查卷第十頁），足證被告客
    觀上確有竊取洗面皂、洗髮乳之行為，洵屬無疑。另佐以被告於警詢中亦陳稱：
    「（你為何要竊取洗髮乳一瓶、洗面乳二瓶？作何用處？）拿回家要自己使用」
    等語明確（見臺南縣警察局佳里分局偵查卷九十二年十二月六日調查筆錄），亦
    與證人前揭所陳大致相符，益徵被告主觀上有意圖為自己不法所有之犯意，要屬
    灼然。此外，復有臺南縣警察局佳里分局扣押物品收據、被害人立具之贓物認領
    保管收據各乙紙及現場照片八幀附卷足稽。本件事證明確，被告之自白經核與事
    實相符，堪可採信，其竊盜之犯行應堪以認定。
二、核被告乙○○所為係犯刑法第三百二十條第一項之竊盜罪。查被告前於八十八年
    間因竊盜案件經本院於八十八年八月十三日以八十八年易字第一九○九號判決有
    期徒刑七月確定，並於八十九年六月二十八日執行完畢，有臺灣高等法院被告全
    國前案紀錄表一紙在卷可參，其於有期徒刑執行完畢後五年內再犯本件有期徒刑
    以上之罪，為累犯，應依刑法第四十七條之規定加重其刑。又被告經本院函請行
    政院衛生署嘉南療養院對被告實施精神鑑定，該院鑑定結果認「林員意識清楚，
    雖然溝通困難常不回應，但整體犯行經過仍能大抵陳述；本身雖疑似有精神疾病
    史，但犯行期間前後並無幻覺或妄想等精神活性症狀之干擾，亦無酒精或其他非
    法物質之使用；然而林員之智識能力約屬於邊緣性智能不足之範圍；但不論林員
    之智能未達一般水準之原因為先天之因素或後天疾病之影響，其嚴重程度尚未造
    成對於外界環境和法律規則的知覺理解能力呈現出嚴重的受損，初步判斷其仍具
    有理智判斷，及自由決定意思之能力，對行為亦能做出符合社會道德和法律規範
    之是非善惡判斷；故就整體評估，林員犯行時之精神狀態並未達於心神喪失或精
    神耗弱之程度」等語，有該院九十三年四月二十八日函及精神鑑定書乙份在卷可
    稽。爰審酌被告雖有竊盜前科，惟其因聽力障礙，智識程度約屬於邊緣性智能不
    足之範圍，所竊財物價值甚微，犯後坦認犯行，足見其頗有悔意等一切情狀，量
    處如主文所示之刑，並諭知易服勞役之折算標準，以資懲儆。
據上論斷，應依刑事訴訟法第二百九十九條第一項前段，刑法第三百二十條第一項、
第四十七條、第四十二條第一項，罰金罰鍰提高標準條例第一條前段、第二條，判決
如主文。
本案經檢察官甲○○到庭執行職務
中      華      民      國      九十三      年    七    月    二十一    日
                                  臺灣臺南地方法院刑事第六庭
          審判長法  官  黃光進
                                            法  官  張瑛宗
                                            法  官  黃翰義
右正本證明與原本無異。
如不服本判決，應於判決送達後十日內，向本院提出上訴狀（應附繕本）。
                                            書記官  林憶梅
中      華      民      國      九十三      年    七    月    二十一    日
附錄本案論罪科刑法條全文：
中華民國刑法第三百二十條(普通竊盜罪、竊佔罪)
意圖為自己或第三人不法之所有，而竊取他人之動產者，為竊盜罪，處五年以下有期
徒刑、拘役或五百元以下罰金。
意圖為自己或第三人不法之利益，而竊佔他人之不動產者，依前項之規定處斷。
前二項之未遂犯罰之。
